臺灣新北地方法院刑事判決
111年度審訴字第647號
公  訴  人  臺灣新北地方檢察署檢察官
被      告  林庭宇



            呂宥德


上列被告等因傷害案件，經檢察官提起公訴（111 年度偵字第80
53號），本院判決如下：
    主  文
林庭宇共同犯傷害罪，處有期徒刑肆月，如易科罰金，以新臺幣
壹仟元折算壹日。
扣案之開山刀壹把沒收。
呂宥德共同犯傷害罪，處有期徒刑肆月，如易科罰金，以新臺幣
壹仟元折算壹日。
    事實及理由
壹、查被告林庭宇、呂宥德所犯均係死刑、無期徒刑、最輕本刑
    為3 年以上有期徒刑以外之罪，被告2 人於準備程序就被訴
    事實同為有罪之陳述，經告知簡式審判程序之旨，並聽取其
    2 人與檢察官之意見後，本院認無不得或不宜改依簡式審判
    程序進行之處，爰依刑事訴訟法第273 條之1 第1 項、第28
    4 條之1 之規定，裁定進行簡式審判程序。
貳、本案犯罪事實、證據及應適用之法條，除下列事項應予更正
    、補充外，餘均引用附件即檢察官起訴書之記載：
一、犯罪事實欄一第6 行所載之「左大後上側」，應更正為「左
    大腿後上側」；該欄之末，則應補充「嗣警方據報於同日下
    午2 時45分許趕至現場，扣得林庭宇所有並持用之前述開山
    刀，進而查知上情」。
二、補充「被告林庭宇、呂宥德於111 年6月30日本院準備程序
    及審理時之自白（參本院卷附當日各該筆錄）」為證據。　
叁、審酌被告2 人僅因參與網路遊戲而與告訴人賴虹霖、曾以薰
    （以下合稱本件告訴人）發生糾紛，本應秉持理性、平和之
    態度妥適處理，卻於案發時地動輒持刀或徒手對他人施以暴
    力行為，致本件告訴人分別受有附件犯罪事實欄一所示之諸
    多傷勢，欠缺對他人身體安全、健康之基本尊重，皆甚不該
    ，兼衡被告林庭宇前次有期徒刑執行完畢之素行實況（參卷
    附關於被告林庭宇之臺灣高等法院被告前案紀錄表）及被告
    呂宥德之素行、其2 人之教育程度、職業、家庭經濟與生活
    狀況、犯後終能坦承本件犯行，態度勉可，然迄今未與本件
    告訴人能達成和解或成立調解，亦未取得本件告訴人諒解等
    一切情狀，分別量處如主文第1 項、第3 項所示之刑，並皆
    諭知易科罰金之折算標準，以資處罰。
肆、扣案之開山刀1 把係被告林庭宇所有，並供其共同實施本件
    犯行之用，爰依刑法第38條第2 項規定，於主文第2 項宣告
    沒收。
伍、本判決係依刑事訴訟法第310 條之2 及第454 條所製作之簡
    化判決，依法僅需記載犯罪事實、證據名稱及應適用之法條
    ，並得以簡略方式為之，如認定之犯罪事實、證據及應適用
    之法條，與檢察官起訴書之記載相同者，得引用之，附此敘
    明。
據上論斷，應依刑事訴訟法第273 條之1 第1 項、第299 條第1
項前段、第310 條之2 、第454 條（本件依刑事判決精簡原則，
僅記載程序法條文），判決如主文。
本案經檢察官鄭朝光偵查起訴，由檢察官陳炎辰到庭執行公訴。
中　　華　　民　　國    111   年 　  7  　月 　 26  　日
                 刑事第二十四庭  法  官　李俊彥   
以上正本證明與原本無異。
如不服本判決，應於判決送達後20日內敘明上訴理由，向本院提
出上訴狀（應附繕本），上訴於臺灣高等法院。其未敘述上訴理
由者，應於上訴期間屆滿後20日內向本院補提理由書「切勿逕送
上級法院」。
                                 書記官  林慈恩
中　　華　　民　　國　  111 　年　   7    月    26    日
附錄本判決論罪之法律條文：
中華民國刑法第277 條
傷害人之身體或健康者，處5 年以下有期徒刑、拘役或50萬元以
下罰金。
犯前項之罪，因而致人於死者，處無期徒刑或7 年以上有期徒刑
；致重傷者，處3 年以上10年以下有期徒刑。
--------------------------------------------------------
附件：
臺灣新北地方檢察署檢察官起訴書
                                   111年度偵字第8053號
　　被　　　告　林庭宇　男　29歲（民國00年0月00日生）
　　　　　　　　　　　　住○○市○○區○○路000號
　　　　　　　　　　　　居臺北市○○區○○路00巷00號5樓
　　　　　　　　　　　　國民身分證統一編號：Z000000000號
　　　　　　　　呂宥德　男　26歲（民國00年00月00日生）
　　　　　　　　　　　　住○○市○○區○○街000號12樓
　　　　　　　　　　　　國民身分證統一編號：Z000000000號
上列被告等因傷害案件，已經偵查終結，認應提起公訴，茲將犯
罪事實及證據並所犯法條分敘如下：
　　　　犯罪事實
一、林庭宇與呂宥德係友人，林庭宇前與賴虹霖及曾以薰因在網
    路遊戲發生爭執，林庭宇及呂宥德因而心生不滿，共同基於
    傷害之犯意聯絡，於民國110年10月31日下午2時37分許，至
    新北市○○區○○街000巷00號前，由林庭宇持開山刀刀背毆打
    賴虹霖，復推由呂宥德徒手毆打曾以薰，分別致賴虹霖受有
    左上臂挫傷腫脹瘀青、右上臂挫傷局部瘀紅、左大後上側挫
    瘀擦傷及左手肘擦傷等傷害、曾以薰則受有右側卵巢囊腫破
    ，疑似內出血、下腹壁挫傷及右上臂挫傷等傷害。
二、案經賴虹霖及曾以薰訴請新北市政府警察局蘆洲分局報告偵
    辦。
　　　　證據並所犯法條
一、證據清單及待證事實：
編號 證據名稱 待證事實 1 被告林庭宇於警詢及本署偵訊時之供述 證明被告林庭宇與告訴人賴虹霖及曾以薰因網路遊戲發生爭執，而心生不滿，由被告林庭宇持開山刀刀背毆打告訴人其中1人之事實。 2 被告呂宥德於警詢及本署偵訊方之供述 證明被告呂宥德及被告林庭宇及告訴人2人在網路上發生爭執，於上揭時地與告訴人2人發生肢體衝突之事實。 3 證人即告訴人賴虹霖及曾以薰於警詢及本署偵訊時之具結證述 全部犯罪事實。 4 新北市立聯合醫院及馬偕紀念診斷證明書各乙紙 證明告訴人2人受有如犯罪事實欄所示傷害之事實。 5 扣案開山刀一把 證明被告林庭宇以開山刀傷害告訴人賴虹霖之事實。 6 新北市政府警察局蘆洲分局搜索扣押及扣押物品目錄表  
二、核被告2人所為，均係犯刑法第277條第1項之傷害罪嫌。被
    告2人就上開傷害犯行間有犯意聯絡、行為分擔，請均論以
    共同正犯。
三、依刑事訴訟法第251條第1項提起公訴。
　　此　致
臺灣新北地方法院
中　　華　　民　　國　 111　　年　　4 　　月　　24　　日
　　　　　　　　　　　　　　　檢　察　官　鄭朝光